【裁判字號】    99,抗,293
【裁判日期】    991213
【裁判案由】    再審之訴
【裁判全文】
臺灣高等法院臺中分院民事裁定  99年度抗字第293號
抗  告  人  莊榮兆
相  對  人  民安瓦斯實業股份有限公司
法定代理人  洪孟欽
            許革非
抗告人因與民安瓦斯實業股份有限公司間請求再審之訴事件，對
於中華民國99年5月28日臺灣臺中地方法院98年度再字第40號所
為裁定提起抗告，本院裁定如下：
    主  文
抗告駁回。
抗告程序費用由抗告人負擔。
    理  由
一、抗告人提起本件抗告意旨略以：
    原確定判決之第一、二審裁判費僅新臺幣（下同）180元，
    原審法院錯核為17,335元，有裁定不當之違背法令，對抗告
    人即屬不公，請求撤銷錯判或協助再審推翻錯判，本件抗告
    應為有理等語。
二、按再審之訴，按起訴法院之審級，依民事訴訟法第77條之13
    、第77條之14、第77條之16之規定徵收裁判費，此為同法第
    77條之17第1項明文之必備程式。而訴訟標的之價額，由法
    院核定，價額不能核定者，以同法第466條所定不得上訴第
    三審之最高利益額數加10分之1定之，同法第77條之1第1項
    、第77條之12亦有明文。又再審之訴不合法者，法院應以裁
    定駁回之，為同法第502條第1項所揭。
三、查抗告人提起本件再審之訴，其訴訟標的為確認董事資格無
    效，參照最高法院98年度台抗字第208號裁判意旨，董事身
    分係基於與其所屬法人間之委任關係而生，依其權利義務之
    內涵，屬財產權之性質，此項財產權訴訟標的之價額既屬不
    能核定，依上開說明，自應以165萬元為價額，核徵本件再
    審之訴之裁判費。次查，原法院於民國（下同）98年10月30
    日，以165萬元為本件再審之訴之訴訟標的價額，裁定命抗
    告人於期限內如數補繳17,335元之再審裁判費，該裁定業於
    98年11月4日送達抗告人，抗告人雖具狀聲請訴訟救助，並
    對前揭補費裁定提起抗告，惟訴訟救助部分經原法院以98年
    度救字第124號裁定駁回抗告人之聲請確定在案，補費裁定
    抗告部分亦經本院以99年度抗字第159號裁定駁回抗告人之
    抗告確定在案，各該裁定亦已分別於98年12月4日、99年4月
    15日送達抗告人，有裁定暨送達證書附卷宗可稽，而抗告人
    逾期仍未補正，其再審之訴自非合法。原裁定依前開說明，
    駁回抗告人之再審之訴，於法並無不合。抗告意旨仍執前詞
    ，指摘原裁定不當，求予廢棄，為無理由，應予駁回。
四、據上論結，本件抗告為無理由，爰依民事訴訟法第495條之l
    第1項、第449條第1項、第95條、第78條，裁定如主文。
中    華    民    國    99    年    12    月    13    日
                民事第二庭    審判長法  官  邱森樟
                                    法  官  蔡秉宸
                                    法  官  翁芳靜
以上正本係照原本作成。
再為抗告應以適用法規顯有錯誤為理由。
如提起再抗告者應於裁定送達後10日內向本院提出抗告理由狀（
須按照他造人數附具繕本）並繳納抗告裁判費新臺幣1,000元，
同時委任律師或具有律師資格之關係人為代理人。
                                    書記官  粘銘環
中    華    民    國    99    年    12    月    13    日
                                                      Ｓ

司法院資訊處製作；財團法人民間司法改革基金會備份。
